【裁判字號】    95,交聲,210
【裁判日期】    950504
【裁判案由】    違反道路交通管理處罰條例聲明異議
【裁判全文】
臺灣臺北地方法院交通事件裁定         95年度交聲字第210號
異議人即
受處分人  甲○○
上列異議人即受處分人因違反道路交通管理處罰條例案件，對於
臺北市交通事件裁決所民國95年1月11日所為之處分（原處分案
號：北市裁三字第裁22-AIJ503870號），聲明異議，本院裁定如
下：
    主  文
異議駁回。
    理  由
一、按機器腳踏車，不在規定車道行駛者，處新臺幣（下同）六
    百元以上一千八百元以下罰鍰，道路交通管理處罰條例第四
    十五條第十三款定有明文。又汽車駕駛人駕駛汽車違反同條
    例第四十五條規定者，除應依該條所規定之罰鍰處罰外，並
    予記違規點數一點，同條例第六十三條第一項第一款亦有明
    文。所謂汽車，依同條例第三條第八款規定，包括機器腳踏
    車。再按行為人有道路交通管理處罰條例之情形者，應填製
    舉發違反道路交通管理事件通知單（下稱通知單），並於被
    通知人欄予以勾記，當場舉發者，應填記駕駛人或行為人姓
    名、性別、出生年月日、地址、身分證統一號碼及車主姓名
    、地址、車牌號碼、車輛種類。被查獲之駕駛人或行為人為
    受處分人時，應將該通知單填記後交付該行為人簽名或蓋章
    收受之；拒絕簽章者，並記明其事由，視為已收受。而違反
    道路交通管理事件行為人，未依規定自動繳納罰鍰，或未依
    規定到案聽候裁決，處罰機關應於通知單送達二個月內依基
    準表逕行裁決之。違反道路交通管理事件統一裁罰基準及處
    理細則第十一條第一項第一款、第四十四條第一項亦分別定
    有明文。
二、本件原處分機關臺北市交通事件裁決所係以：異議人即受處
    分人甲○○所有之車號ＡＷＡ—八九０號重型機車，於民國
    九十四年九月十七日上午八時十五分許，沿臺北市○○路行
    駛至松勇路與信義路五段交岔路口時，在禁行機車道左轉彎
    信義路五段行駛，而為臺北市政府警察局信義分局交通分隊
    員警乙○○當場攔停，並以異議人所有上開車輛有違反前揭
    道路交通管理處罰條例第四十五條第十三款規定之行為製單
    舉發，因異議人拒絕簽收通知單，經乙○○在該通知單上載
    明異議人拒絕簽收之事由後，依前揭違反道路交通管理事件
    統一裁罰基準及處理細則第十一條第一項第一款規定，視為
    異議人已收受該通知單。嗣異議人未於通知單上所載應到案
    日期（即九十四年十月二日）前到案聽候裁決，原處分機關
    乃於九十五年一月十一日依前揭道路交通管理處罰條例第四
    十五條第十三款、第六十三條第一項第一款、違反道路交通
    管理事件統一裁罰基準及處理細則第四十四條第一項暨違反
    道路交通管理事件統一裁罰基準表之規定，裁處異議人罰鍰
    一千八百元，並予記違規點數一點。
三、異議意旨略以：異議人從未接獲員警製發之通知單，而通知
    單係行政處分，竟未依法送達，有重大明顯瑕疵，異議人既
    不知有違規情事，遑論到案接受裁決或依法繳納罰鍰，原處
    分機關貿然裁處最高額罰鍰，顯屬違法云云。
四、查異議人於前揭時間沿臺北市○○路行駛至松勇路與信義路
    五段交岔路口時，在路面繪有「禁行機車」字樣之車道左轉
    彎信義路五段行駛，為警當場攔停之事實，業據證人乙○○
    到庭證稱：異議人當時由松勇路北往東左轉信義路五段行駛
    ，而松勇路與信義路五段交會處設有柵欄，地面繪有「禁行
    機車」字樣，伊當時自信義路西往東方向行經該處，見異議
    人逆向駛來，伊即攔停等語明確（見本院訊問筆錄），且有
    證人乙○○當庭繪製之現場圖附卷可稽，足證異議人確有於
    前揭時地騎乘上開機車在禁行機車道行駛之違規事實。異議
    人雖辯稱員警未送達通知單云云，惟查異議人因前揭違規行
    為，經乙○○當場攔停製單舉發時，拒絕在通知單上簽章收
    受，乙○○乃於該通知單上記明其拒絕簽收事由，此亦據證
    人乙○○到庭證述屬實，並有該通知單在卷足憑，揆諸前揭
    違反道路交通管理事件統一裁罰基準及處理細則第十一條第
    一項第一款之規定，視為異議人已收受該通知單。其辯稱未
    送達通知單，裁罰不合法云云，乃事後卸責之詞，顯不足採
    。本件事證明確，異議人之違規行為已堪認定。
五、綜上所述，異議人確有於前揭時地騎乘上開機車不在規定車
    道行駛之違規行為，且未於期限內自動繳納罰鍰或到案聽候
    裁決，從而，原處分機關依前揭道路交通管理處罰條例第四
    十五條第十三款、違反道路交通管理事件統一裁罰基準及處
    理細則第四十四條第一項暨違反道路交通管理事件統一裁罰
    基準表之規定，逕行裁處異議人罰鍰一千八百元，並依同條
    例第六十三條第一項第一款規定，併予記違規點數一點，核
    無違誤。異議人之異議，為無理由，應予駁回。
據上論斷，應依道路交通案件處理辦法第十九條，裁定如主文。
中    華    民    國  九十五  年    五    月    四    日
                  交通法庭法  官  陳芃宇
以上正本證明與原本無異
如不服本裁定應於送達後5日內向本院提出抗告狀
                          書記官  周小玲
中    華    民    國  九十五  年    五    月    四    日


司法院資訊處製作；財團法人民間司法改革基金會備份。
